【裁判字號】    97,交聲,1411
【裁判日期】    970717
【裁判案由】    聲明異議
【裁判全文】
臺灣臺中地方法院交通事件裁定        97年度交聲字第1411號
                                    97年度交聲字第1412號
                                    97年度交聲字第1413號
原處分機關  交通部公路總局臺中區監理所
異議人即
受處分人    甲○○
上列異議人即受處分人因違反道路交通管理處罰條例案件，對於
交通部公路總局臺中區監理所分別於民國94年11月16日、94年10
月19日、94年10月11日所為之中監違字第裁60-G3B005727號、中
監違字第裁60-GC0000000號、中監違字第裁60-GC0000000號裁決
書，聲明異議，本院裁定如下：
    主  文
異議均駁回。
    理  由
一、原處分機關略以：異議人即受處分人（下稱受處分人）甲○
    ○，其所有之車牌號碼X2-9093號自用小客車，分別於：(一)
    民國92年11月11日12時38分許，在臺中市○○路357號處，
    因在設有禁止停車標線之處所停車；（(二)92年7月9日15時39
    分許，在臺中市○○街處，因在禁止臨時停車處所停車；(三)
    92年6月3日15時19分，在臺中市○○路○段與福康路口處，
    因汽車行駛於道路上，汽車駕駛人未繫安全帶等之違規事實
    ，經臺中市警察局第二分局、第一分局、第六分局交通隊員
    警逕行舉發，受處分人未依限期到案提出申訴，經向原舉發
    機關查證違規屬實，該站遂於94年11月16日、同年10月19日
    、同年10月11日以中監違字第裁60-G3B005727號、60-GC000
    0000號、60-GC0000000號裁決書，裁處受處分人違反道路交
    通管理處罰條例第56條第1項第4款、第56條第1項第1款、第
    31條第1項，各處罰鍰新臺幣（下同）1,200元、1,200元、
    1,500元整，嗣復於97年1月29日以中監自字第0970003382號
    函，以前揭3份裁決書之送達程序有瑕疵為由，撤銷原處分
    ，改以最低額罰鍰900元、900元、1,500元裁處，並重新送
    達通知單，於法並無不合等語。
二、聲明異議意旨略以：受處分人雖設籍於臺中市○區○○里○
    ○路○段8號，但交通部公路總局臺中區監理所之裁罰送達，
    卻均未依法交付伊或與伊同居或受雇之人，顯見送達不合法
    ，爰聲明異議，請求撤銷原處分云云。
三、按汽車駕駛人，在禁止臨時停車處所停車，或在設有禁止停
    車標誌、標線之處所停車者，處新臺幣600元以上1,200元以
    下罰鍰；汽車行駛於道路上，其駕駛人或前座乘客未繫安全
    帶者，處駕駛人新臺幣1,500元罰鍰，道路交通管理處罰條
    例第56條第1項第4款、第56條第1項第1款、第31條第1項分
    別定有明文。次按汽車駕駛人之行為有下列情形之一，當場
    不能或不宜攔截製單舉發者，得逕行舉發：違規停車而駕駛
    人不在場，汽車駕駛人或乘客未依規定繫安全帶；第一項逕
    行舉發，應記明車輛牌照號碼、車型等可資辨明之資料，以
    汽車所有人為被通知人製單舉發。道路交通管理處罰條例第
    7條之2，亦有明文規定。又按處理違反道路交通管理事件，
    有關文書送達之程序，依行政程序法之規定，違反道路交通
    管理事件統一裁罰基準及處理細則第5條定有明文。又送達
    ，於應受送達人之住居所、事務所或營業所為之；行政程序
    法第72條第1項前段定有明文。
四、經查：受處分人甲○○所有之車牌號碼X2-9093號自用小客
    車，於上開各該時間、地點，因在禁止臨時停車處所停車及
    汽車行駛於道路上其汽車駕駛人未繫安全帶等違規行為，為
    原舉發機關員警逕行舉發，經掣開違規通知單等情，為受處
    分人所不爭執，且有各該裁決書及交通違規通知單等在卷可
    稽，是受處分人上開3次交通違規事實均堪認定。雖受處分
    人以上開情詞置辯，惟查：原處分機關因前送達程序有瑕疵
    ，已於97年1月29日以中監自字第0970003382號函撤銷原處
    分，改以低額裁罰，並重新送達通知單，而由大肚郵局於97
    年1月30日送達至臺中市○○路416號，經查該址在96年7 月
    3日整編前為臺中市○○路○段65之12號，收受郵件時所蓋戳
    章為「臺中市議員、甲○○、臺中市○區○○路三段65之12
    號」，亦即該址為臺中市○○路416號整編前之地址，況此
    址亦與受處分人提出本件聲明異議所陳之「行政聲明異議狀
    」所載地址相同，此有臺灣郵政股份有限公司豐原郵局郵務
    科簡復函及受處分人提出之「行政聲明異議狀」在卷可稽，
    是以，受處分人辯稱伊或與伊同居或受僱之人均未收到紅單
    云云，顯不足採信。本件3紙裁決書之送達程序於法既無不
    合，即已生送達之效力。本院經查亦無任何證據足資證明執
    勤警員有捏造事實或違法取締之情事，則執勤警員本其加強
    道路交通管理、維護交通秩序、確保交通安全職責所為之逕
    行舉發，自應受到合法、正確而真正之推定。是受處分人在
    禁止臨時停車處所停車及汽車行駛於道路上其汽車駕駛人未
    繫安全帶之違規事實明確，堪以認定。從而，原處分機關據
    以援引道路交通管理處罰條例第56條第1項第4款、第56條第
    1項第1款、第31條第1項第1款等規定，改分別裁處罰鍰900
    元、900元、1,500元，逾期則依違反道路交通管理事件統一
    裁罰基準及處理細則採累計高額罰鍰裁處，並無不當，受處
    分人聲明異議為無理由，應予駁回。
五、據上論斷，應依道路交通管理處罰條例第87條第2項，道路
    交通案件處理辦法第19條規定，裁定如主文。
中    華    民    國    97    年    7     月    17    日
                  交通法庭  法  官  許月馨
以上正本證明與原本無異。
如不服本裁定，應於送達後5日內，向本院提出抗告狀。
                            書記官  黃美雲
中    華    民    國    97    年    7     月    17    日


司法院資訊處製作；財團法人民間司法改革基金會備份。
